【裁判字號】    98,訴,3144
【裁判日期】    980924
【裁判案由】    毒品危害防制條例
【裁判全文】
臺灣板橋地方法院刑事判決              98年度訴字第3144號
公  訴  人  臺灣板橋地方法院檢察署檢察官
被      告  甲○○
                    （另案於臺灣臺北監獄臺北分監執行中）
上列被告因違反毒品危害防制條例案件，經檢察官提起公訴（98
年度偵字第15871 號、98年度毒偵字第660 號），被告於本院準
備程序中就被訴事實為有罪之陳述，經告知被告簡式審判程序之
旨，並聽取當事人之意見後，本院合議庭裁定由受命法官獨任進
行簡式審判程序，判決如下：
    主  文
甲○○施用第一級毒品，累犯，處有期徒刑柒月。又持有第二級
毒品，累犯，處拘役貳拾日，如易科罰金，以新臺幣壹仟元折算
壹日；扣案甲基安非他命壹包（驗餘淨重零點壹捌玖捌公克）沒
收銷燬之。
    事  實
一、甲○○前因施用毒品案件，經本院以95年度毒聲字第1275號
    裁定送勒戒處所觀察、勒戒後，認有繼續施用毒品之傾向，
    經本院以95年度毒聲字第2407號裁定令入戒治處所施以強制
    戒治，於民國96年10月8 日執行完畢釋放出所，並由臺灣板
    橋地方法院檢察署檢察官以96年度戒毒偵字第484 號為不起
    訴處分確定。另因詐欺案件，經本院以96年度簡字第60號判
    決判處有期徒刑4 月，嗣經本院以96年度聲減字第5907號裁
    定減刑為有期徒刑2 月確定，並於96年12月7 日執行完畢（
    （本案構成累犯）。猶未知悔改，於前開強制戒治執行完畢
    釋放後5 年內，復基於施用第一級毒品海洛因之犯意，於98
    年1 月16日某時，在不詳處所，以將海洛因摻水後置入注射
    針筒內注射身體之方式，施用第一級毒品海洛因1 次。甲○
    ○又明知甲基安非他命為毒品危害防制條例第2 條第2 項所
    列之第二級毒品，未經許可不得持有，竟基於持有第二級毒
    品甲基安非他命之犯意，於97年1 月17日下午3 時許，在臺
    北縣三重市○○○路大智公園附近，向真實姓名年籍不詳綽
    號「阿洪」之成年男子，以新臺幣（下同）1000元之代價，
    購買第二級毒品甲基安非他命1 包（驗餘淨重0.1898公克）
    ，而無故持有之。旋於同日下午3 時30分許，在臺北縣三重
    市○○路5 號前為警查獲，並扣得上開甲基安非他命1 包（
    驗餘淨重0.1898公克）。
二、案經臺北縣政府警察局蘆洲分局移送臺灣板橋地方法院檢察
    署檢察官偵查起訴。
    理  由
一、上揭犯罪事實，業據被告甲○○於本院審理中坦承不諱，又
    被告於98年1 月17日下午4 時10分許為警所採集之尿液經送
    檢驗結果，確呈海洛因代謝物嗎啡陽性反應，有臺灣檢驗科
    技股份有限公司98年2 月5 日濫用藥物檢驗報告1 紙附卷足
    稽（附於98年度毒偵字第660 號偵查卷第34頁）。再扣案之
    米白色細結晶1 包，經送交通部民用航空局航空醫務中心以
    氣相層析質譜儀分析法鑑定結果，含有第二級毒品甲基安非
    他命成分，驗餘淨重0.1898公克等情，亦有該中心98年2 月
    11日航藥鑑字第0980485 號毒品鑑定書1 紙存卷為憑（附於
    同上偵查卷第35頁），足認被告之自白與事實相符。另被告
    有事實欄所示之施用毒品前科，有臺灣高等法院被告前案紀
    錄表在卷可參，其於強制戒治執行完畢釋放出所後，5 年內
    再犯本件施用第一級毒品之罪，事證明確，洵堪認定。
二、按海洛因及甲基安非他命為毒品危害防制條例第2 條第2 項
    第1 款、第2 款明定之第一、二級毒品。核被告施用第一級
    毒品海洛因之行為，係犯毒品危害防制條例第10條第1 項之
    施用第一級毒品罪。又其持有第二級毒品甲基安非他命之行
    為，係犯毒品危害防制條例第11條第2 項之持有第二級毒品
    罪。其持有第一級毒品之低度行為，為施用之高度行為所吸
    收，不另論罪。被告所犯上開二罪間，犯意個別，行為互殊
    ，應予分論併罰。又被告有如事實欄所示之犯罪科刑執行情
    形，有前引臺灣高等法院被告前案紀錄表可佐，其於有期徒
    刑執行完畢後5 年內，故意再犯本件有期徒刑以上之二罪，
    為累犯，均應依刑法第47條第1 項之規定加重其刑。爰審酌
    被告持有之毒品數量不多，持有時間亦短，並兼衡其素行、
    犯罪之動機、手段、所生危害程度及犯罪後坦承犯行之態度
    等一切情狀，分別量處如主文所示之刑，並就拘役部分諭知
    易科罰金之折算標準，以資懲儆。
三、扣案之甲基安非他命1 包（驗餘淨重0.1898公克）係查獲之
    第二級毒品，且因該甲基安非他命之包裝袋與其內之毒品難
    以完全析離，故扣案之甲基安非他命1 包，不問屬於犯人與
    否，應依毒品危害防制條例第18條第1 項前段規定沒收銷燬
    之。
據上論斷，應依刑事訴訟法第273 條之1 第1 項、第299 條第1
項前段，毒品危害防制條例第10條第1 項、第11條第2 項、第18
條第1 項前段，刑法第11條前段、第47條第1 項、第41條第1 項
前段，判決如主文。
本案經檢察官陳姿雯到庭執行職務。
中    華    民    國    98    年    9     月    24    日
                  刑事第二十庭  法  官  吳佳穎
以上正本證明與原本無異
如不服本判決應於送達後10日內向本院提出上訴狀
                                書記官  黃炎煌
中    華    民    國    98    年    9     月    24    日
附錄本案論罪科刑法條全文：
毒品危害防制條例第10條
施用第一級毒品者，處6 月以上5 年以下有期徒刑。
施用第二級毒品者，處3 年以下有期徒刑。
毒品危害防制條例第11條第2項
持有第二級毒品者，處2 年以下有期徒刑、拘役或新臺幣3 萬元
以下罰金。


司法院資訊處製作；財團法人民間司法改革基金會備份。
